# 坏账计提和转回怎么列报

提问人：1181859886 时间：2020-07-11 17:22:00
现在新的报表披露格式需要披露坏账准备的计提和转回金额，但是坏账准备余额不是一个余额的概念吗？
假如期初坏账准备是 100 ，期末是 150 ，那么本年是不是只需要披露一个计提金额即可？但是我看很多上市公司计提和转回都有填数，请问这个依据是什么？

回答人：chenyiwei
对于按组合计提坏账准备的应收款项而言，坏账准备是在期末一次性调整的。因此对同一个组合或者同一个账龄段而言，一般不会同时在同一个期间内出现计提和转回。但如果同时包含多个组合，则可能出现某些组合有计提，另一些组合有转回的情况。
如果采用个别认定法计提准备，则理论上不能排除针对同一笔应收款项在同一期间内既有计提又有转回的可能性。